【裁判字號】    91,易,2661
【裁判日期】    920508
【裁判案由】    贓物等
【裁判全文】
台灣板橋地方法院刑事判決                        九十一年度易字第二六六一號
    公  訴  人  台灣板橋地方法院檢察署檢察官
    被      告  乙○○
右列被告因贓物案件，經檢察官提起公訴（九十一年度偵字第一四八四０號），本院
判決如左：
    主  文
乙○○無罪。
    理  由
一、公訴意旨略以：被告乙○○前因搶奪等案件，經送監執行後，現仍在假釋中，竟
    不知悔改，明知甲○○於民國（下同）九十一年五月九日、五月二十一日、六月
    三日，在台北縣三重市○○○路與信義西街附近委託其代為典當之金飾等物，係
    來路不明之贓物，竟仍同意牙保（應為搬運），而分別持向同市○○○路六三之
    一號「寶琳珠寶銀樓」賣一次得款新台幣（下同）一萬一千一百零五元、向「全
    金城當舖」賣二次各得款一萬三千四百六十三元、一萬零二百元。嗣於九十一年
    八月十一日二時許，在同市○○路○段一號「好樂迪ＫＴＶ」內，為警循線查獲
    。因認被告涉犯刑法第三百四十九條第二項搬運（起訴書誤為牙保）贓物之罪嫌
    云云。
二、按犯罪事實應依證據認定之，無證據不得推定其犯罪事實，又不能證明被告犯罪
    或其行為不罰者，應諭知無罪之判決，刑事訴訟法第一百五十四條、第三百零一
    條第一項分別定有明文。次按認定不利於被告之事實，須依積極證據，茍積極之
    證據本身存有瑕疵而不足為不利於被告事實之認定，即應為有利於被告之認定，
    更不必有何有利之證據，而此用以證明犯罪事實之證據，猶須於通常一般人均不
    至於有所懷疑，堪予確信其已臻真實者，始得據以為有罪之認定，倘其證明尚未
    達到此一程度，而有合理性之懷疑存在，致使無從為有罪之確信時，即應為無罪
    之判決，此有最高法院八十二年度台上字第一六三號判決、七十六年度台上字第
    四九八六號、三十年度上字第八一六號等判例意旨可資參照。末按；刑法第三百
    四十九條第二項之搬運（或牙保）贓物罪，必須行為人所搬運或牙保之物為「贓
    物」，亦即該物必須係因財產上犯罪所不法取得之財物，始足成立。
三、訊據被告乙○○對於上述分別於九十一年五月九日、五月二十一日及六月三日為
    甲○○至「寶琳珠寶銀樓」與「全金成當舖」典當金飾之事實坦承不諱；惟矢口
    否認有何搬運贓物之犯行，並辯稱：伊與甲○○係兒時玩伴，因甲○○說身分證
    遺失，託伊幫忙典當金飾，且甲○○告知金飾係甲○○自己的，伊才幫忙典當等
    語。經查：依偵查卷內所附金飾買入登記簿上所載被告乙○○分別於九十一年五
    月九日、二十一日及六月三日至「寶琳珠寶銀樓」、「全金城當舖」典當金飾多
    件，並無他人指認係遭甲○○搶奪之物或係因甲○○財產上犯罪所不法取得之物
    ，此有台北縣政府警察局三重分局九十二年三月三日重警刑字第０九二０００二
    三六九號函附卷可參。又檢察官就被告犯罪之事實，應負舉證之責，刑事訴訟法
    第一百六十一條著有規定。綜上所述，檢察官所舉之證據，並不足以證明被告有
    涉犯贓物之犯行，是以本件並無其他積極證據足資證明被告上開分別典當之金飾
    係屬贓物，自與刑法第三百四十九條第二項搬運（或牙保）贓物罪之成要件不合
    ，此外復查無其他積極事證足資證明被告有被訴贓物之犯行，既不能證明被告犯
    罪，自應諭知被告無罪之判決。
四、被告經合法傳喚無正當理由不到庭，本院認係應諭知無罪之案件，故不待其陳述
    逕行判決。
據上論斷，應依刑事訴訟法第三百零一條第一項、第三百零六條，判決如主文。
本案經檢察官王家春到庭執行職務
中    華    民    國    九   十   二    年     五     月      八        日
                                 台灣板橋地方法院刑事第二庭
                                     法  官  潘  長  生
右正本證明與原本無異。
如不服本判決，應於判決送達後十日內向本院提出上訴狀 (應附繕本) ，上訴於
臺灣高等法院。
                                     書記官  陳  蒼  仁
中    華    民    國    九   十   二    年     五     月      八        日


司法院資訊處製作；財團法人民間司法改革基金會備份。
